【裁判字號】    90,毒抗,12
【裁判日期】    900111
【裁判案由】    毒品危害防制條例
【裁判全文】
臺灣高等法院刑事裁定                                九十年度毒抗字第一二號
    抗  告  人
    即  被  告  甲○○
右抗告人因違反毒品危害防制條例案件，不服台灣台北士林法院中華民國八十九年十
一月二十八日裁定（八十九年度毒聲字第二九三二號）提起抗告，本院裁定如左：
    主  文
抗告駁回。
    理  由
一、抗告人即被告甲○○（下稱被告）未具任何理由，提起本件抗告。
二、經查：被告於八十九年七月十七日警訊時供稱：「（你從何時吸食安非他命至今
    ？最後一次是何時？）從退伍後又開始吸食，時間是八十九年六月十五日左右開
    始吸食，最後一次吸食是在六月三十日在家中吸食安非他命。．．．（警方採集
    一瓶尿液是你所有？）是的，我有在尿瓶上簽封。」等語（見第二三○七號偵查
    卷第六頁、七頁），及其於檢察官同日偵查時供稱：「（有無施用安非他命？最
    後一次是何時？）我退伍以後在六月中旬陳錦道給我那一次開始吸食，分三次用
    完，最後一次在六月底。」等語（見前引卷第三十九頁）；而被告被查獲後經警
    採集之尿液送檢驗之結果，係呈安非他命陽性反應，此有台北縣警察局汐止分局
    八十九年七月移送毒品危害防制條例人犯尿液檢體編號對照表、八十九年七月十
    七日毒品案件涉嫌人犯基本資料移送報告表、台灣檢驗科技股份有限公司八十九
    年十月二十五日八九北衛檢字第七○五三九號濫用藥物尿液檢驗報告一紙附卷可
    稽（分見前引卷第十八、三十二、四十九頁）；雖上開檢驗報告就被告之檢體編
    號記載為一一六一七號，核與上開檢體編號對照表所記載之一一六一七之一號有
    異，惟上開檢驗報告所記載之一一六一七號檢體編號，與上開檢體編號對照表所
    記載之一一六一七之一號係同一人（即被告）之尿液檢體，僅係於警員將該尿液
    檢體送驗時漏載「之一」字樣，此有八十九年十一月十八日工務電話紀錄表一紙
    在卷可按（見前引卷第五十頁），足證被告確有連續於八十九年六月中旬起至同
    年七月十七日凌晨三時十分許之前四日內某時（不含其為警查獲至採尿時之期間
    ）施用第二級毒品安非他命之犯行，至堪認定，被告辯稱渠七月都沒施用安非他
    命云云，顯無可採。
三、本件被告連續施用安非他命之犯行，事證明確，原審依毒品危害防制條例第二十
    條第一項、觀察勒戒處分執行條例第三條第一項規定，裁定被告應送勒戒處所觀
    察、勒戒，於法洵無違誤。被告未具理由，提起本件抗告，為無理由，應予駁回
    其抗告。爰依刑事訴訟法第四百十二條規定，裁定如主文。
中    華    民    國      九十      年      一      月        十一      日
                              臺灣高等法院刑事第二庭
                                  審判長法  官  黃  金  富
                                        法  官  盧  彥  如
                                        法  官  林  銓  正
右正本證明與原本無異。
不得再抗告。
                                        書記官  吳  美  貞
中    華    民    國      九十      年      一      月        十二      日


司法院資訊處製作；財團法人民間司法改革基金會備份。
